臺灣高等法院高雄分院刑事判決　　　　　　　　　九十一年度上易字第一六四六號
　　上　訴　人
　　即　被　告　邱東強
右上訴人因竊盜案件，不服臺灣高雄地方法院九十一年度易字第一六五四號中華民國
九十一年七月四日第一審判決（起訴案號：臺灣高雄地方法院檢察署九十一年度偵字
第六八三六號），提起上訴，本院判決如左：
      主  文
原判決撤銷。
邱東強連續毀壞安全設備、踰越牆垣竊盜，未遂，累犯，處有期徒刑捌月。手電筒壹
支沒收。
      事  實
一、邱東強於民國八十八年間，因竊盜案件，經判處有期徒刑七月，於九十年十一月
    二十七日執行完畢。
二、邱東強基於意圖為自己不法所有之概括犯意，於九十一年三月二十八日晚間七時
    十分許，先前往夜間無人居住之曾仲禮所有位於高雄縣仁武鄉○○街十三巷十六
    號之房屋，自該屋後方圍牆爬入而未經許可侵入該屋庭院後，開啟該屋後門喇叭
    門鎖後進入該屋內行竊，惟因曾仲禮尚未遷入而屋內並無財物致未得手；邱東強
    又承前之概括犯意，復以相同方法，踰越夜間亦無人居住之吳征德所有位於隔壁
    即高雄縣仁武鄉○○街十三巷十二號房屋之圍牆，未經許可侵入該屋庭院，並破
    壞該屋安全設備之落地窗玻璃二塊，於著手行竊而尚未得手之際，為吳錦輝發現
    後報警，並與鄰居圍捕，邱東強又爬進十六號圍牆，而自十六號房屋翻牆出來時
    ，被吳錦輝等鄰居圍住。警方亦已趕至而當場查獲，並扣得邱東強所有供竊盜照
    明所用之手電筒一支。
三、案經曾仲禮、吳征德訴由高雄縣警察局仁武分局報告臺灣高雄地方法院檢察署檢
    察官偵查後聲請簡易判決處刑。
      理  由
一、訊據被告邱東強固不否認有於右揭時地持手電筒侵入告訴人曾仲禮、吳征德房屋
    而為警查獲之事實，然否認有破壞吳征德房屋落地窗之犯行，並矢口否認有竊盜
    意圖，辯稱：我當天是因為想施打毒品，所以才進入告訴人曾仲禮所有的空屋，
    聽到有人叫我下來，我下來後就被逮捕云云。
二、經查：
（一）右揭事實業據告訴人曾仲禮、吳征德分別指訴明確，核與目擊證人吳錦輝證述
      之情節相符，並有手電筒一支扣案可稽，及現場相片六張在卷可憑。
（二）告訴人吳征德已明確指訴其所有之右揭房屋先前並無遭竊紀錄之情（見本院九
      十一年六月二十日審判筆錄），是被告辯稱：當日未破壞該屋之玻璃云云，不
      足採信。又證人吳錦輝證稱：我住在該巷十八號，於九十一年三月二十八日晚
      餐過後約七點左右，有看到被告從我們隔壁十六號的圍牆爬入，因當時我與太
      太在屋內廚房正好看得到隔壁，看到這個情形我們就先去通知附近住戶，然後
      右斜對面十一號四樓的吳先生，就看到被告又翻牆到十二號，打破落地窗玻璃
      ，後來我們一群鄰居就圍到十二號的後門，後來被告又爬進十六號的圍牆，從
      十六號翻牆出來，就被我們抓住，此時警察也抵達便將他逮捕等語（見原審九
      十一年六月二十日審判筆錄），足證被告確有連續踰越牆垣侵入告訴人二人房
      屋，並毀壞告訴人吳征德所有落地窗玻璃之犯行。又被告雖辯稱：因欲施打毒
      品始侵入他人屋內，及手只持手電筒不能破壞喇叭鎖云云，然其於警訊中已坦
      承：我於九十一年三月二十八日晚間七時十分許，因為想要偷東西而進入仁武
      鄉○○街十三巷十八號旁之空屋（見警訊筆錄），其此部分辯解不足採信。
（三）被告與告訴人均不否認案發當時天色已黑之情，參以告訴人屋內本均無燈光，
      是以應認被告攜帶手電筒自係供於屋內搜尋財物時照明之用，況被告辯解：因
      住處晚上很黑，需以手電筒照明才能開門云云，實與常情相違，足證其此部分
      辯解顯係卸責之詞，不足採信。綜上所述，本案事證已臻明確，被告之犯行洵
      堪認定。
三、核被告所為，係犯刑法第三百二十一條第二項、第一項第二款之踰越牆垣竊盜未
    遂罪（告訴人曾仲禮部分），第三百二十一條第二項、第一項第二款之毀壞安全
    設備、踰越牆垣竊盜未遂罪（告訴人吳征德部分）及同法第三百零六條第一項之
    侵入建築物罪。其先後二次侵入建築物與加重竊盜未遂之犯行，均時間緊接、方
    法相同，觸犯構成要件相同之罪，顯係基於概括犯意反覆為之，為連續犯，應論
    以一罪並均依法加重其刑。其所犯上開二罪，有方法、結果之牽連犯關係，應從
    一重（告訴人吳征德部分）論以一連續毀壞門扇、踰越牆垣竊盜未遂罪。再者，
    被告於八十八年間，因竊盜案件，經判處有期徒刑七月，於九十年十一月二十七
    日執行完畢，有台灣高雄地方法院檢察署刑案資料查註紀錄表、本院被告院內索
    引卡紀錄表及台灣高等法院被告全國前案紀錄表各一紙在卷可憑，其於有期徒刑
    執行完畢後五年內再犯本件有期徒刑以上之罪，為累犯，應依刑法第四十七條規
    定加重其刑。公訴人於起訴法條雖未引用上開第三百零六條第一項侵入建築物罪
    之條文，然此部分事實業已載明於起訴事實，復據告訴人曾仲禮、吳征德於警訊
    中提出告訴，應屬業據起訴，本院自應併予審理。又被告雖已著手竊盜行為之實
    施，惟未生取得財物之結果，為未遂犯，爰依刑法第二十六條前段之規定，按既
    遂犯之刑減輕其刑，並依法先加後減之。公訴人認被告之右揭二次竊盜犯行，同
    時亦構成同法第三百二十一條第一項第一款之夜間侵入住宅或有人居住之建築物
    竊盜罪；並就被告侵入曾仲禮房屋部分有毀壞門鎖之犯行云云，查告訴人曾仲禮
    、吳征德均指述：遭竊之房屋為空屋，尚未搬入等語明確（分別見本院九十一年
    六月六日、同年六月二十日之審判筆錄），是以系爭遭竊房屋尚無人居住，非屬
    住宅或有人居住之建築物，被告犯行自不構成夜間侵入住宅或有人居住之建築物
    竊盜加重情節（惟仍屬建築物，應構成刑法第三百零六條第一項之侵入建築物罪
    ，詳前述），另曾仲禮於原審供稱其不知後門喇叭鎖何時壞掉，且參酌被告被查
    獲時，除手電筒外亦無其他工具，是被告辯稱該門鎖前已壞掉，應屬可採。然此
    部分與前開論罪科刑部分乃屬同一條項之罪，僅為不同之各款情節，附此敘明。
三、原審為被告論罪科刑之判決，固非無見，惟被告就曾仲禮部分，並不能證明被告
    撬壞門鎖（喇叭鎖）之犯行，原審認該部分被告犯有毀壞門扇，即有未當，被告
    上訴意旨，否認有竊盜犯行，固無足取，惟原判決既有可議，自應予撤銷改判。
    審酌被告除前述累犯前科外，前已有多次竊盜前科，並曾經宣告刑前付強制工作
    等情，亦有上述前科資料在卷可參，竟不知警惕悔改而再犯本案，又犯後仍否認
    犯行，顯無悔改之意，復參酌其犯罪動機、方法、告訴人所受損害等一切情狀，
    量處有期徒刑八月，扣案之手電筒一支，係被告所有供犯罪所用之物，併予宣告
    沒收。
據上論斷，應依刑事訴訟法第三百六十九條第一項前段、第三百六十四條、第二百九
十九條第一項前段，刑法第五十六條、第三百二十一條第二項、第一項第二款、第三
百零六條第一項、第五十五條、第二十六條前段、第四十七條、第三十八條第一項第
二款，罰金罰鍰提高標準條例第一條前段，判決如主文。
本案經檢察官張其主到庭執行職務。
中      華      民      國    九十一    年    十二    月    三十一    日
                              臺灣高等法院高雄分院刑事第五庭
          審判長法官  吳水木
                                        法官  洪慶鐘
                                        法官  趙文淵
右正本證明與原本無異。
不得上訴。
                                  法院書記官  林采瑩
中    華    民    國      九十二      年      一      月    二    日
附錄：本判決論罪科刑法條：
刑法第三百二十一條
中華民國刑法第三百二十一條第一項：
  犯竊盜罪而有左列情形之一者，處六月以上、五年以下有期徒刑：
    二  毀越門扇、牆垣或其他安全設備而犯之者。
中華民國刑法第三百零六條第一項 (侵入住居罪)：
  無故侵入他人住宅、建築物或附連圍繞之土地或船艦者，處一年以下有期徒刑、拘
  役或三百元以下罰金。
